臺灣新竹地方法院刑事判決
110年度易字第672號
聲  請  人  臺灣新竹地方檢察署檢察官
被      告  陳祖賢


上列被告因妨害名譽案件，經檢察官聲請簡易判決處刑（109 年
度偵字第14341 號），本院新竹簡易庭認本件不得為簡易判決處
刑，改依適用通常訴訟程序審理，本院判決如下：
    主  文
本件公訴不受理。
    理  由
一、聲請簡易判決處刑書意旨略以：被告陳祖賢及同案被告張心
　　蓉與告訴人龔品莊素不相識，同案被告張心蓉於民國109 年
　　9 月18日16時30分許，駕駛車牌號碼000-0000號自用小貨車
　　搭載被告陳祖賢前往新竹市○區○○路0 段000 巷00號對面
　　倉庫卸貨時，因有其他汽車停放上址倉庫出入口而無法卸貨
　　，同案被告張心蓉遂鳴按喇叭示意，斯時告訴人龔品莊洽騎
　　乘車牌號碼000-0000號普通重型機車停等於上址，告訴人龔
　　品莊認同案被告張心蓉係對之鳴按喇叭，遂亦持行動電話對
　　被告陳祖賢及同案被告張心蓉拍照，被告陳祖賢及同案被告
　　張心蓉因此心生不快，要求告訴人龔品莊當場刪除照片，告
　　訴人龔品莊不從，雙方因而發生爭執，告訴人龔品莊即欲騎
　　車離去，被告陳祖賢及同案被告張心蓉竟基於妨害他人行使
　　權利之犯意聯絡，同案被告張心蓉先以手抓住告訴人龔品莊
　　上開機車之左後照鏡；被告陳祖賢則抓住該機車後方保險桿
　　，並以身體攔阻，以此等強暴方式妨害告訴人龔品莊騎車離
　　去之自由（被告陳祖賢所涉犯此部分強制犯行部分，業經本
　　院另案審結）。被告陳祖賢復基於公然侮辱犯意，在不特定
　　人得以共見共聞之上址倉庫前，對告訴人龔品莊辱稱：「爛
　　機巴」等語，而公然侮辱告訴人龔品莊，因認被告陳祖賢涉
　　犯刑法公然侮辱罪嫌等語。
二、按告訴乃論之罪，告訴人於第一審辯論終結前，得撤回其告
　　訴；又告訴經撤回者，應諭知不受理之判決，並得不經言詞
　　辯論為之，刑事訴訟法第238 條第1 項、第303 條第3 款、
　　第307 條定有明文。
三、查本件告訴人龔品莊告訴被告陳祖賢公然侮辱案件，聲請人
　　認係觸犯刑法第309 條第1 項之公然侮辱罪，依同法第314
　　條之規定，須告訴乃論。茲據告訴人龔品莊具狀撤回其告訴
　　等情，有本院訊問筆錄1 份、調解筆錄1 份及聲請撤回告訴
　　狀1 份在卷足稽，依照首開說明，本件爰不經言詞辯論，逕
　　為諭知不受理之判決。
據上論斷，應依刑事訴訟法第452 條、第303 條第3 款、第307
條，判決如主文。
中　　華　　民　　國　　110 　年　　10　　月　　29　　日
                  刑事第一庭    法  官   楊惠芬
以上正本證明與原本無異。  
如不服本判決應於收受送達後20日內向本院提出上訴書狀，並應
敘述具體理由；其未敘述上訴理由者，應於上訴期間屆滿後20日
內向本院補提理由書（均須按他造當事人之人數附繕本）「切勿
逕送上級法院」。告訴人或被害人如對於本判決不服者，應具備
理由請求檢察官上訴，其上訴期間之計算係以檢察官收受判決正
本之日期為準。　　　　　　　　　
中　　華　　民　　國　　110 　年　　11　　月　　4 　　日
              　　　　　　　　　書記官   李艷蓉